【裁判字號】    96,易,3942
【裁判日期】    970527
【裁判案由】    竊盜
【裁判全文】
臺灣高雄地方法院刑事判決              96年度易字第3942號
公  訴  人  臺灣高雄地方法院檢察署檢察官
被      告  丙○○
                    （現另案在臺灣屏東監獄執行中）
上列被告因竊盜案件，經檢察官提起公訴（96年度偵字第30899
、31194 號），本院合議庭裁定由受命法官獨任進行簡式審判程
序，茲判決如下：
    主  文
丙○○犯竊盜未遂罪（如附表編號一所示部分），累犯，處有期
徒刑參月，減為有期徒刑壹月又拾伍日。又犯竊盜罪（如附表編
號二所示部分），累犯，處有期徒刑肆月，減為有期徒刑貳月。
又犯竊盜罪，參罪（如附表編號三、四、五所示部分），均累犯
，各處有期徒刑肆月。應執行有期徒刑壹年貳月。
    事  實
一、丙○○前因竊盜案件，經本院以93年度簡字第4480號判決判
    處有期徒刑3 月確定，復因違反毒品危害防制條例案件，經
    本院以93年度訴字第3054號判決判處有期徒刑9 月確定，上
    開二案件並經本院以94年度聲字第1303號裁定定其應執行刑
    為有期徒刑11月，甫於民國94年12月25日縮刑期滿執行完畢
    。詎猶不知悔改，僅因欠缺金錢花用，竟分別基於意圖為自
    己不法之犯意，先於如附表編號1 所示時、地進入戊○○所
    經營之「貓頭鷹租書坊」內行竊未果；復於如附表編號2 至
    5 所示之時、地，先後徒手竊取丁○○、顏君竹、甲○○及
    乙○○所有如附表編號2 至5 所示之財物（詳細之犯罪時間
    、地點、手法及竊得財物均詳如附表所載），得手後，即將
    其所竊得之現金共新台幣（下同）31,000元均花用殆盡，另
    所竊得之丁○○信用卡及甲○○之汽、機車駕照、機車行照
    、金融卡、信用卡各1 張則任意予以丟棄，至所竊得顏君竹
    所有之數位相機1 台則冒用丁○○之名義（此部分所涉行使
    偽造私文書之犯行未經檢察官提起公訴，詳後述），以5,50
    0 元之代價變賣與不知情之陳登韋以換取金錢花用。嗣於96
    年10月31日下午4 時許，在高雄市三民區○○○路120 號前
    ，因丙○○持其前所竊得乙○○所有之行動電話欲再出售予
    陳登韋時，經陳登韋察覺有異而報警查獲，並當場扣得上開
    行動電話1 支，復經員警當場實施搜索而在其褲子口袋內扣
    得其所竊得之丁○○健保卡、甲○○國民身分證及健保卡各
    1 張（起訴書誤載員警實施搜索之地點為丙○○之住處），
    始查知上情。
二、案經郭樂麒訴由高雄市政府警察局鼓山分局報請及高雄市政
    府警察局三民第二分局報請臺灣高雄地方法院檢察署檢察官
    偵查起訴。
    理  由
一、本案被告丙○○所犯係死刑、無期徒刑、最輕本刑為3 年以
    上有期徒刑以外之罪，其於準備程序就前揭被訴事實為有罪
    之陳述，經受命法官告知簡式審判程序之旨，並聽取其與公
    訴人之意見後，本院認無不得或不宜改依簡式審判程序進行
    之處，爰依刑事訴訟法第273 條之1 第1 項、第284 條之1
    規定，裁定本件由受命法官獨任進行簡式審判程序，合先敘
    明。
二、事實之認定：
    上揭犯罪事實，業據被告丙○○迭於警詢、偵查及本院審理
    中均坦承不諱（參見警卷第1 至4 頁、偵卷第4 至9 、49、
    58、59頁、本院卷第78、90、91頁），亦據證人即告訴人鄭
    樂祺於警詢中證述及偵查中結證明確（參見警卷第5 至7 頁
    、偵卷第56、57頁），復據證人即被害人丁○○、甲○○及
    高家鴻於警詢中證述綦詳（參見偵卷第10至15頁），核與證
    人即向被告買受前揭數位相機之陳登韋於警詢中所證述之情
    節相符（參見偵卷第16、17頁），亦與證人即被害人顏君竹
    之母親郭月惠及證人即被告之妻遊秀英於警詢中所證述之情
    節一致（參見偵卷第18、19頁、警卷第8 、9 頁）。此外，
    並有扣押筆錄暨扣押物品目錄表1 份（參見偵卷第20、21、
    23 頁）、 贓物認領保管單3 紙（參見偵卷第33至35頁）、
    被告出售其所竊得之前揭數位相機與陳登韋時所書立之物品
    買賣讓渡書1 紙（參見偵卷第36頁）、被告所竊得之行動電
    話照片1 幀（參見偵卷第39頁）、內政部警政署刑事警察局
    96年5 月8 日刑紋字第0960065985號鑑驗書1 份（參見警卷
    第19至26頁）、「貓頭鷹租書坊」內之照片2 幀（參見警卷
    第27頁）及車號YB5-231 號重型機車之車籍資料1 紙（參見
    警卷第31頁）附卷足資佐證。是被告前揭自白與事實相符，
    應堪採為被告有罪之證據，則被告如附表所示5 次竊盜之犯
    行，均堪予認定，均應依法論罪科刑。
三、論罪與科刑：
    核被告所為，就如附表編號1 所示部分，係犯刑法第320 條
    第3 項、第1 項之竊盜未遂罪；就如附表編號2 至5 所示部
    分，均係犯刑法第320 條第1 項之竊盜罪。被告就如附表編
    號1 所示之竊盜犯行，雖已著手於竊盜行為之實施，惟尚未
    得手之際即為他人發現，為未遂犯，應依刑法第25條第2 項
    規定，按既遂犯之刑度減輕其刑。又被告所犯如附表所示之
    5 次竊盜犯行，其行竊之時間、地點、對象及手法等節均有
    互異，顯係犯意各別，行為互殊，應予分論併罰。再被告確
    有如犯罪事實欄所載前科之事實，有臺灣高等法院被告前案
    紀錄表及本院被告院內索引卡記錄表各1 份附卷可參，被告
    受有期徒刑之執行完畢，5 年以內故意再犯本件有期徒刑以
    上之罪，均為累犯，應分依刑法第47條第1 項規定，均加重
    其刑。爰審酌被告正值青壯，不思循正當工作以獲致財物，
    僅因缺錢花用，竟多次恣意竊取他人財物，顯已侵害他人財
    產安全，復被告前即因竊盜犯行經法院判刑確定，業如前述
    ，其再為本件竊盜犯行，顯見其尚不知戒慎其行，亦足見其
    守法觀念淡薄，惟念及被告犯後坦承全部犯行，態度尚可，
    且所竊得之部分物品業已返還被害人，被害人所受損害已獲
    部分減輕，及所竊取之財物價值非鉅等一切情狀，就如附表
    編號1 所示竊盜犯行判決有期徒刑3 月，就如附表編號2 至
    5 所示竊盜犯行各判處有期徒刑4 月，以資懲戒。末查，本
    件被告所犯如附表編號1 、2 所示竊盜犯行之犯罪時間分別
    為96年3 月25日及同年3 月底、4 月初間某日，而於被告犯
    罪後，中華民國96年罪犯減刑條例業於96年6 月15日經立法
    院三讀通過，並經總統府公布生效，則本件被告上開部分犯
    行犯罪之時點既均在96年4 月24日之前，且其所犯之罪核與
    中華民國96年罪犯減刑條例第2 條第1 項之規定相符，復無
    同條例第3 條之除外情事存在，自均應依該條例第2 條第1
    項第3 款、第7 條之規定，減其宣告刑二分之一，並依法諭
    知其宣告刑及減得之刑，繼依同條例第11條之規定，於減刑
    後與如附表編號3 至5 所示不應減刑部分定其應執行刑。
四、至被告冒用被害人丁○○之名義出賣其所竊得被害人顏君竹
    所有之數位相機1 台與不知情之陳登韋時，於交付與陳登韋
    收受之物品買賣讓渡書上偽簽「丁○○」之簽名及署押各1
    枚，是否另涉犯行使偽造私文書之犯行，因此部分未據檢察
    官提起公訴，復與前揭經論罪科刑部分無實質上一罪或裁判
    上一罪關係，本院自無從併予審理，而應由檢察官另為適法
    之處理，併予敘明。
據上論斷，應依刑事訴訟法273 條之1 第1 項、第284 條之1 、
第299 條第1 項前段，刑法第320 條第1 項、第3 項、第25條、
第47條第1 項、第51條第5 款，刑法施行法第1 條之1 ，中華民
國96年罪犯減刑條例第2 條第1 項第3 款、第7 條、第11條，判
決如主文。
中    華    民    國    97    年    5     月    27    日
                  刑事第八庭    法  官  陳振嘉
以上正本證明與原本無異。
如不服本判決應於收受本判決後10日內向本院提出上訴書狀，並
應敘述具體理由，如未敘述上訴理由者，應於上訴期間屆滿後20
日內補提理由書狀於本院（均須按他造當事人之人數附繕本）「
切勿逕送上級法院」。
中    華    民    國    97    年    5     月    27    日
                                 書記官 顏宗貝
附錄本案論罪科刑法條全文：
中華民國刑法第320條
意圖為自己或第三人不法之所有，而竊取他人之動產者，為竊盜
罪，處5 年以下有期徒刑、拘役或5 百元以下罰金。
意圖為自己或第三人不法之利益，而竊佔他人之不動產者，依前
項之規定處斷。
前二項之未遂犯罰之。
附表：
 ┌──┬──────┬────┬────┬─────────┬─────┐
 │編號│時        間│地    點│被害人／│竊   盜   手   法 │竊得財物  │
 │    │            │        │告訴人  │                  │          │
 ├──┼──────┼────┼────┼─────────┼─────┤
 │ １ │96年3 月25日│告訴人鄭│告訴人  │於左列時間進入「貓│無        │
 │    │下午2 時10分│樂祺所經│戊○○  │頭鷹租書坊」內，因│          │
 │    │許          │營位在高│        │見店內無人看顧，遂│          │
 │    │            │雄市鼓山│        │以告訴人置放於桌上│          │
 │    │            │區○○路│        │之鑰匙開啟抽屜搜尋│          │
 │    │            │108 號之│        │財物，而於尚未得手│          │
 │    │            │「貓頭鷹│        │之際，適為告訴人所│          │
 │    │            │租書坊」│        │發現，旋即逃出店外│          │
 │    │            │內      │        │並騎乘其妻即不知情│          │
 │    │            │        │        │之遊秀英所有之車號│          │
 │    │            │        │        │YB5-231 號重型機車│          │
 │    │            │        │        │逃逸，嗣因其所有之│          │
 │    │            │        │        │安全帽掉落於現場，│          │
 │    │            │        │        │經警採集指紋送請內│          │
 │    │            │        │        │政部警政署刑事警察│          │
 │    │            │        │        │局比對後，始循線查│          │
 │    │            │        │        │獲                │          │
 ├──┼──────┼────┼────┼─────────┼─────┤
 │ ２ │96年3 月底至│被害人陳│被害人  │於左列時間由大門侵│丁○○之健│
 │    │4 月初間某日│從淵位在│丁○○  │入被害人丁○○住處│保卡1 張、│
 │    │日間某時許  │高雄縣鳳│        │內（侵入住宅部分未│信用卡1 張│
 │    │            │山市瑞隆│        │據告訴），徒手竊取│及現金30,0│
 │    │            │東路131 │        │得手              │00元（此部│
 │    │            │號住處內│        │                  │分起訴書漏│
 │    │            │        │        │                  │未記載信用│
 │    │            │        │        │                  │卡及現金）│
 ├──┼──────┼────┼────┼─────────┼─────┤
 │ ３ │96年10月24日│址設高雄│被害人  │於左列時間進入「捷│SONY廠牌、│
 │    │下午2 時24分│縣鳳山市│嚴君竹  │禾機械公司」內（侵│型號為T50 │
 │    │許          │建國路二│        │入他人建築物部分未│號之數位相│
 │    │            │段148 號│        │據告訴），徒手竊取│機1 台    │
 │    │            │之「捷禾│        │得手              │          │
 │    │            │機械公司│        │                  │          │
 │    │            │」內    │        │                  │          │
 ├──┼──────┼────┼────┼─────────┼─────┤
 │ ４ │96年10月31日│高雄縣鳥│被害人  │於左列時間趁被害人│皮包1 只（│
 │    │中午12時30分│松鄉高雄│甲○○  │甲○○於左列工地內│內含甲○○│
 │    │許          │縣政府勞│        │睡覺而未及注意之際│之國民身份│
 │    │            │工局前公│        │，徒手竊取得手    │證、健保卡│
 │    │            │園之工地│        │                  │、汽、機車│
 │    │            │內      │        │                  │駕照、中國│
 │    │            │        │        │                  │信託商業銀│
 │    │            │        │        │                  │行信用卡、│
 │    │            │        │        │                  │高雄市農會│
 │    │            │        │        │                  │金融卡、機│
 │    │            │        │        │                  │車行照各1 │
 │    │            │        │        │                  │張及現金1,│
 │    │            │        │        │                  │000 元）  │
 ├──┼──────┼────┼────┼─────────┼─────┤
 │ ５ │96年10月31日│被害人高│被害人  │於左列時間由大門侵│MOTOROLA廠│
 │    │下午1 時30分│家鴻位在│乙○○  │入被害人乙○○左列│牌之行動電│
 │    │許          │高雄縣鳥│        │住處內（侵入住宅部│話1 支（門│
 │    │            │松鄉大華│        │分未據告訴），徒手│號為093733│
 │    │            │村本館路│        │竊取得手          │2908號、序│
 │    │            │162 號住│        │                  │號為353873│
 │    │            │處內（起│        │                  │000000000 │
 │    │            │訴書誤載│        │                  │號）      │
 │    │            │為高雄市│        │                  │          │
 │    │            │三民區華│        │                  │          │
 │    │            │德街15號│        │                  │          │
 │    │            │）      │        │                  │          │
 └──┴──────┴────┴────┴─────────┴─────┘


司法院資訊處製作；財團法人民間司法改革基金會備份。
